台灣台中地方法院刑事判決　　　　　　　　　　　　九十三年度訴字第一六七四號
　　公　訴　人　台灣台中地方法院檢察署檢察官
　　被　　　告　甲○○
右列被告因違反毒品危害防制條例案件，經檢察官提起公訴（九十三年度毒偵字第一
五五二號），本院合議庭裁定由受命法官獨任進行簡式審判程序，判決如左：
    主  文
甲○○連續施用第一級毒品，累犯，處有期徒刑拾月，扣案含第一級毒品海洛因注射
針筒壹支沒收銷燬之。又連續施用第二級毒品，累犯，處有期徒刑捌月，扣案含第二
級毒品安非他命殘渣袋壹個沒收銷燬之。應執行有期徒刑壹年肆月，扣案含第二級毒
品安非他命殘渣袋壹個、含第一級毒品海洛因注射針筒壹支均沒收銷燬之。
    犯罪事實及理由
一、被告甲○○曾因違反毒品危害防制條例案件，經裁定送觀察、勒戒後，認無繼續
    施用毒品之傾向，由台灣台中地方法院檢察署檢察官於八十七年九月七日為不起
    訴處分確定，復再因違反毒品危害防制條例案件，經裁定送觀察、勒戒後，認有
    繼續施用毒品之傾向，由台灣台中地方法院檢察署檢察官起訴並聲請強制戒治，
    嗣經本院以九十年度訴字第二四○三號判處有期徒刑八月確定，甫於九十二年五
    月十七日執行完畢，另強制戒治部分則於九十一年九月十七日執行完畢釋放。詎
    其仍不知悔悟，復基於施用第一級毒品海洛因、第二級毒品安非他命之概括犯意
    ，在台中縣太平市○○路四○一號住處，以約每一日各施用一次之頻率，自九十
    二年十一月中旬起，施用第一級毒品海洛因，至九十三年四月三十日為警查獲前
    止；另亦自九十二年十一月中旬起，施用第二級毒品安非他命，至九十三年四月
    二十九日止，而連續施用第一、二級毒品海洛因、安非他命多次，嗣經甲○○之
    兄陳彥汝於九十三年四月三十日十七時四十分向警報案，為警於同日十八時許，
    在甲○○住處查獲，並扣得其所有供施用之含第一級毒品海洛因之注射針筒一支
    ，含有第二級毒品安非他命之殘渣袋一個。
二、右揭犯罪事實，業據被告於本院審理時坦承不諱，次查被告為警查獲後採尿送驗
    結果，確呈安非他命類藥物、鴉片代謝物陽性反應，此有中山醫學大學附設醫院
    藥物濫用檢測中心檢驗報告一紙在卷可稽，此為檢驗機關本於專業知識及科學檢
    驗方法所得之結論，自可憑信。此外，並有含第一級毒品海洛因之注射針筒一支
    ，含有第二級毒品安非他命之殘渣袋一個扣案足佐。又被告前因違反毒品危害防
    制條例案件，經裁定送觀察、勒戒後，認無繼續施用毒品之傾向，由台灣台中地
    方法院檢察署檢察官於八十七年九月七日為不起訴處分確定，復再因違反毒品危
    害防制條例案件，經裁定送觀察、勒戒後，認有繼續施用毒品之傾向，由台灣台
    中地方法院檢察署檢察官起訴，並聲請強制戒治，嗣經本院以九十年度訴字第二
    四○三號判處有期徒刑八月確定，甫於九十二年五月十七日執行完畢，強制戒治
    部分則於九十一年九月十七日執行完畢釋放，此有前揭台灣高等法院被告全國前
    案紀錄表一份在卷可按，本案事證明確，被告犯行洵堪認定
三、按當連續犯罪之際，遇刑法有變更時，其一部涉及舊法，一部涉及新法者，即應
    依最後行為時之法律處斷（最高法院二十九年上字第三八六六號判例參照）。查
    毒品危害防制條例業經總統於九十二年七月九日修正公布，並自九十三年一月九
    日施行，本案被告連續施用第一、二級毒品海洛因、安非他命，時間密接，犯罪
    構成要件相同，顯係基於概括犯意反覆為之，應依連續犯規定論處一罪，其連續
    犯行一部係在毒品危害防制條例修正前，一部係在毒品危害防制條例修正後，依
    前揭判例意旨，應依修正後毒品危害防制條例處斷。核被告所為，係犯毒品危害
    防制條例第十條第一、第二項施用第一、二級毒品罪。被告連續施用第一、二級
    毒品之際連續持有第一、二級毒品，亦係基於概括犯意，本應論以連續持有第一
    、二級毒品罪，惟其持有後進而施用，持有之低度行為應為施用之高度行為所吸
    收，乃不另論罪。被告連續施用第一、二級毒品為連續犯已如前述，應依連續犯
    規定，論以一罪並加重其刑。公訴人起訴事實雖僅就被告自九十三年三月中旬起
    至同年四月二十三日止連續施用第二級毒品部分起訴，惟此部分事實與前揭有罪
    部分既具有連續犯之裁判上一罪關係已如前述，為起訴效力所及，本院自應併予
    審究。被告曾受有期徒刑執行完畢，已如前述，其五年內再犯本件有期徒刑以上
    之罪，為累犯，應依法加重其刑，並與前揭加重部分遞加重之。審酌被告素行不
    佳，有施用毒品多項前案紀錄，此有其前揭前案紀錄表在卷可參，犯罪動機、目
    的、手段，迭為警查獲仍不知警惕，惟到庭接受裁判且犯後尚知能坦承犯行等一
    切情狀，量處如主文所示之刑，並定其應執行之刑。扣案含第一級毒品海洛因注
    射針筒一支，含第二級毒品安非他命殘渣袋一個，業據被告坦承係屬其施用第一
    、二級毒品海洛因、安非他命所剩，且被告確有施用第一、二級毒品海洛因、安
    非他命已如前述，堪認該等物品確含有第一、二級毒品無誤，又前開針筒、包裝
    袋因與第一、二級毒品無從析離，是均應依毒品危害防制條例第十八條第一項前
    段之規定，沒收銷燬之。
據上論斷，應依刑事訴訟法第二百七十三條之一第一項、第二百九十九條第一項前段
，毒品危害防制條例第十條第一項、第二項、第十八條第一項前段，刑法第十一條、
第五十六條、第四十七條、第五十一條第五款，判決如主文。
中      華      民      國      九十三      年    九      月     十     日
                                      台灣台中地方法院刑事第十一庭
                                                  法  官  郭  書  豪
右正本證明與原本無異。
如不服本判決應於收受本判決送達後十日內向本院提出上訴書狀，其未敘述上訴理由
者，並得於提起上訴後十日內向本院補提理由書狀（均須按他造當事人之人數附繕本
 ）「切勿逕送上級法院」
                                     書記官
中      華      民      國      九十三      年    九      月   十       日
附錄法條
毒品危害防制條例第十條
施用第一級毒品者，處六月以上五年以下有期徒刑。
施用第二級毒品者，處三年以下有期徒刑。
